# 房地产公司以股权收购方式取得土地的后续账务处理

提问人：lovelyandy 时间：2013-12-03 04:00:00
讨论一个问题，一房地产公司A以对价 5 亿收购无关联的非房地产公司B 100%股权，公司B有正常业务，A收购B主要是为了取得B的一块土地，收购日B的净资产是 4 亿，溢价 1 亿调整无形资产和递延税，如果B的那块土地尚未开发，后续按土地使用权期限摊销? 如果该土地后来进入开发阶段形成存货，尚未摊销的部分改变摊销方式？

回答人：chenyiwei
如果在收购日就已明确对该土地的处置方式（将用于开发建设用于对外出售的房地产开发产品）的，则该土地使用权在初始确认后（初始确认为存货）不摊销。其他情形的，土地使用权在购买日后应继续摊销，直到明确用途为用于开发建设用于对外出售的房地产开发产品后，才能转入存货成本并停止摊销。